---
title: "Interactividad usando Shiny"
runtime: shiny
output: html_document
---

```{r setup, include=FALSE}
knitr::opts_chunk$set(echo = TRUE)
```

Este documento de R Markdown es interactivo gracias a Shiny. A diferencia de los reportes estáticos, podemos crear documentos interactivos que permiten al lector interactuar con las suposiciones del análisis y ver los resultados de manera inmediata. 

Esto se puede detallar en la siguiente página:
[Interactive Documents](http://rmarkdown.rstudio.com/authoring_shiny.html).

## Entrada y Salida

Podemos empotrar elementos interactivos de Shiny en nuestro documento. La salida se actualiza automáticamente cuando la entrada cambia. Este archivo demuestra cómo una gráfica de R estándar puede ser hecha interactiva al usar la función de Shiny: `renderPlot`. Las funciones `selectInput` y `sliderInput` crean los elementos para interactuar con la figura.

```{r eruptions, echo=FALSE}
inputPanel(
  selectInput("n_breaks", label = "Number of bins:",
              choices = c(10, 20, 35, 50), selected = 20),
  
  sliderInput("bw_adjust", label = "Bandwidth adjustment:",
              min = 0.2, max = 2, value = 1, step = 0.2)
)

renderPlot({
  hist(faithful$eruptions, probability = TRUE, breaks = as.numeric(input$n_breaks),
       xlab = "Duración (minutos)", main = "Duración de la erupción de un Geyser",
       ylab = "Densidad")
  
  dens <- density(faithful$eruptions, adjust = input$bw_adjust)
  lines(dens, col = "blue")
})
```

